# 请教陈老师，关于有限合伙企业注册资本的问题

提问人：kevinzegers 时间：2016-05-23 15:00:32
陈老师，看了合伙企业法，通篇都没有提及过注册资本，想请问有限合伙企业 是否有仍然有”注册资本“的概念，如果没有在验资报告中应当用什么词代替？

回答人：chenyiwei
合伙企业没有“注册资本”概念，只有“合伙人出资额”的概念。你可以看一下该合伙企业的合伙协议中是如何表述的。